臺灣桃園地方法院刑事判決　　　　　　100年度簡上字第532號
公　訴　人　臺灣桃園地方法院檢察署檢察官
上　訴　人
即　被　告　劉家銘
選任辯護人　陳君沛律師
上列上訴人即被告因詐欺案件，不服本院100 年度桃簡字第1696
號，中華民國100 年8 月4 日第一審判決（聲請簡易判決處刑案
號：100 年度偵字第2145號），提起上訴，本院管轄第二審之合
議庭判決如下：
    主  文
上訴駁回。
劉家銘緩刑貳年，並應向被害人林思萱支付如附記事項所載之財
產上損害賠償。
    理  由
一、本案經本院審理結果，認第一審判決被告劉家銘係犯刑法第
    339 條第1 項、第30條第1 項之幫助詐欺取財罪，量處有期
    徒刑2 月，並諭知如易科罰金以新臺幣（下同）1,000 元折
    算1 日，其認事、用法及量刑均無不當，應予維持，除引用
    第一審判決書記載之犯罪事實、證據及理由（如附件判決書
    ）外，並補充證據如下：被告於本院審理時之自白、被告與
    被害人林思萱之和解書1紙。
二、被告上訴意旨略以：原審判決被告有罪之後，被告已經與被
    害人達成和解，請求給予緩刑等語。
三、按刑之量定及緩刑之宣告，係實體法上賦予法院得為自由裁
    量之事項，倘其未有逾越法律所規定之範圍，或濫用其權限
    ，即不得任意指摘為違法（最高法院75年臺上字第7033號判
    例意旨參照）。原審業已審酌被告犯罪之動機、被害人遭詐
    騙金額、犯後態度、犯罪所生損害等情，而量處被告上開刑
    責，並諭知易科罰金之折算標準，經核量刑並無特別失出之
    處，應予維持。
四、末查，被告前未曾因故意犯罪受有期徒刑以上刑之宣告，有
    臺灣高等法院被告前案紀錄表1 份附卷可佐，其因一時失慮
    ，致罹刑章，惟犯後已知坦承犯行，並與被害人林思萱達成
    和解，此有和解書1 紙附卷可憑，其經此偵審程序及科刑宣
    告後，自當知所警惕，信無再犯之虞，本院因認前開宣告之
    刑以暫不執行為適當，另斟酌雙方和解條件，併予宣告緩刑
    2 年，且依刑法第74條第2 項第3 款之規定，諭知被告向被
    害人支付如下列「附記事項」所載之財產上損害賠償，可達
    成緩刑作為預防再犯之目的（倘被告不履行上開負擔，且情
    節重大足認原宣告之緩刑難收其預期效果，而有執行刑罰之
    必要者，依刑法第75條之1 第1 項第4 款之規定，得撤銷其
    緩刑宣告，附此敘明）。
五、附記事項：被告劉家銘應分期自100 年12月起（含當月）至
    102 年2 月止（含當月），按月於每月1 日給付被害人林思
    萱5,000 元。
據上論斷，依刑事訴訟法第455 條之1 第1 項、第3 項、第368
條、第373 條，刑法第74條第1 項第1 款、第2 項第3 款，判決
如主文。
本案經檢察官張姿倩到庭執行職務。
中    華    民    國   100    年  12     月    21    日
                  刑事第六庭  審判長  法  官  錢建榮
                                      法  官  吳元曜
                                      法  官  王鐵雄
以上正本證明與原本無異。
不得上訴。
                                      書記官  李玉華
中    華    民    國   100    年    12    月    21    日
附件：原審判決書